臺灣新竹地方法院刑事判決　　　　　　　　　　　　　　九十一年度易字第七六號
　　公　訴　人　臺灣新竹地方法院檢察署檢察官
　　被　　　告　甲○○
右列被告因違反毒品危害防制條例案件，經檢察官提起公訴（九十年度毒偵字第一七
九一號），及移
    主  文
甲○○連續施用第二級毒品，累犯，處有期徒刑陸月，如易科罰金，以參佰元折算壹
日。扣案之第二級毒品安非他命零點陸公克（分裝為貳小包，九十年度安保管字第五
一九號）、零點貳公克（九十一年度安保管字第一三七號），均沒收並銷燬之。
    事  實
一、甲○○前因違反毒品危害防治條例案件，經送觀察勒戒後，認無繼續施用毒品之
    傾向，經台灣新竹地方法院檢察署檢察官於民國八十九年四月十二日以八十九年
    度毒偵緝字第六九號為不起訴處分確定；嗣甲○○復因違反毒品危害防治條例案
    件，經本院以八十九年度毒聲字第二三三三號定送觀察、勒戒後，認有繼續施用
    毒品之傾向，嗣經依本院八十九年度毒聲字第二五七九號裁定送強制戒治後，再
    經依本院九十年度毒聲字第一０四三號裁定停止強制戒治，並將所餘期間付保護
    管束，迄保護管束期間屆滿未經撤銷保護管束。又甲○○於八十九年八、九月間
    ，連續施用第二級毒品安非他命之犯行，業經本院以八十九年度竹簡字第六四一
    號判決判處有期徒刑四月，已於九十年十一月二十三日易科罰金執行完畢。
二、甲○○仍不知悔改，基於概括犯意，自九十年十一月一日上午十時四十分回溯九
    十六小時內之某時起，至九十一年三月十四日晚上十時許，以二星期施用一次之
    頻率，在新竹市○○路六四０巷九十二號、新竹市○○區○○里○鄰○○○路一
    五０巷三十八號等友人或自己之住處，以將安非他命置於吸食器內點火使其產生
    煙霧再以口鼻吸入之方式，連續施用第二級毒品安非他命，嗣分別於九十年十月
    三十一日晚上十一時三十分許、九十一年三月十五日零時許，各在新竹市○○路
    六四０巷九十二號友人住處、新竹市○○區○○里○鄰○○○路一五０巷三十八
    號己之住處，為警查獲，並分別扣有第二級毒品安非他命零點六公克（分裝為二
    小包，九十年度安保管字第五一九號）、零點二公克（九十一年度安保管字第一
    三七號）。
三、案經新竹市警察局第一分局報請台灣新竹地方法院檢察署檢察官偵查起訴及移送
    併辦。
    理  由
一、右揭事實，被告已於本院審理時坦承不諱，且被告於九十年十一月一日上午十時
    四十分許、九十一年三月十五日上午十一時五十五分許，二次為警查獲時所採之
    尿液，經送驗之結果（尿液檢體編號分別為：Ａ三五九、Ａ一０八），均呈安非
    他命陽性反應，此有尿液檢體姓名代號對照表二份、新竹市衛生局九十年十一月
    六日出具之竹市衛六字第一七一八七號不法藥物尿液初步篩檢報告書、該局於九
    十一年三月二十七日出具之竹市衛六字第四五０一號不法藥物尿液初步篩檢報告
    書各一紙在卷可稽。按甲基安非他命經口服投與後約百分之七十於二十四小時內
    自尿液中排出，約百分之九十於九十六小時內自尿液中排出，甲基安非他命之檢
    出與其投與方式、投與量、個人體質、採尿時間及檢測儀器之精密度等諸多因素
    有關，惟依上述資料推斷，最長不可能超過四日，有行政院衛生署藥物食品檢驗
    局八十一年二月八日（八一）藥檢壹字第００一一五六號函一紙在卷可稽。是被
    告於本院坦承連續施用第二級毒品安非他命，應與事實相符，堪予採信。
二、甲○○前因違反毒品危害防治條例案件，經送觀察勒戒後，認無繼續施用毒品之
    傾向，經台灣新竹地方法院檢察署檢察官於八十九年四月十二日以八十九年度毒
    偵緝字第六九號為不起訴處分確定；嗣甲○○復因違反毒品危害防治條例案件，
    經本院以八十九年度毒聲字第二三三三號定送觀察、勒戒後，認有繼續施用毒品
    之傾向，嗣經依本院八十九年度毒聲字第二五七九號裁定送強制戒治後，再經依
    本院九十年度毒聲字第一０四三號裁定停止強制戒治，並將所餘期間付保護管束
    ，迄保護管束期間屆滿未經撤銷保護管束，此有台灣新竹地方法院檢察署刑案資
    料查註紀錄表、台灣高等法院被告全國前案紀錄表在卷可考。本案罪證明確，被
    告上開犯行洵堪認定。
三、核被告甲○○所為，係犯毒品危害防制條例第十條第二項之罪。被告施用安非他
    命前後之持有安非他命之低度行為，應為其施用第二級毒品之高度行為所吸收，
    不另論罪。被告所為數行為，時間緊接，所犯罪名相同，顯係出於概括之犯意為
    之，為連續犯，應依刑法第五十六條之規定以一罪論，並加重其刑。移送併辦部
    分，雖未經起訴，為因其與本件已起訴之犯罪事實，有連續犯裁判上一罪之關係
    ，為起訴效力所及，本院自得一併審理，附此敘明。又如前述被告於八十九年
    八、九月間，連續施用第二級毒品安非他命之犯行，業經本院以八十九年度竹簡
    字第六四一號判決判處有期徒刑四月，已於九十年十一月二十三日易科罰金執行
    完畢，其於有期徒刑執行完畢後五年以內再犯本件有期徒刑以上之罪，為累犯，
    應依刑法第四十七條規定遞加重其刑。爰審酌被告有施用毒品之不良素行，施用
    毒品本係自戕行為，對他人法益尚無具體危害，惟一再施用毒品不知悔改，及犯
    罪後坦承犯行等一切情狀，量處如主文所示之刑，並諭知易科罰金之折算標準。
    扣案之第二級毒品安非他命零點六公克（分裝為二小包，扣押物品清單九十年度
    安保管字第五一九號，見九十年度毒偵字第一七九一號號卷第四五頁）、零點二
    公克（扣押物品清單九十一年度安保管字第一三七號，見九十一年度毒偵字第四
    六三號卷第二十八頁），均係違禁物，應依毒品危害防制條例第十八條第一項前
    段宣告沒收並銷燬之。另扣案之吸食器一組、分裝匙二支、殘渣袋六只（九十年
    度保管字第一六八二號），以及吸食器一組（九十一年度保管字第０四二八號）
    ，被告始終否認為其所有，爰不併為沒收之諭知，附此敘明。
四、據上論斷，應依刑事訴訟法第二百九十九條第一項前段，毒品危害防制條例第十
    條第二項、第十八條第一項前段，刑法第十一條前段、第五十六條、第四十七條
    、第四十一條第一項前段，罰金罰鍰提高標準條例第二條，判決如主文。
本案經檢察官李翠玲庭執行職務。
中      華      民      國      九十一   年      六      月    二十    日
                                臺灣新竹地方法院刑事第一庭
                                    法  官  李  珮  瑜
右正本證明與原本無異。
如不服本判決，應於判決送達後十日內向本院提出上訴狀( 應附繕本 )，上訴於臺灣
高等法院。
                                    書記官  龔  紀  亞
中      華      民      國      九十一   年      六      月    二十    日
